臺灣臺中地方法院刑事判決　　　　　　　94年度訴字第2043號
公　訴　人　臺灣臺中地方法院檢察署檢察官
被　　　告　辰○○
　　　　　　癸○○
共　　 同　 本院公設辯護人　Ｅ○○
指定辯護人
上列被告等因強盜等案件，經檢察官提起公訴（94年度偵字第
8285號、第9796號），本院判決如下：
    主    文
辰○○連續意圖為自己不法之所有，攜帶兇器，以脅迫至使不能
抗拒，而取他人之物，累犯，處有期徒刑拾年，並應於刑之執行
完畢或赦免後，令入勞動場所強制工作壹年，扣案美工刀壹支及
鑰匙貳支均沒收；又連續意圖為自己不法之所有，以恐嚇使人將
本人之物交付，累犯，處有期徒刑壹年貳月；又意圖為自己不法
之所有，而搶奪他人之動產，累犯，處有期徒刑捌月。應執行有
期徒刑拾壹年陸月，並應於刑之執行完畢或赦免後，令入勞動場
所強制工作壹年，扣案美工刀壹支及鑰匙貳支，均沒收。
癸○○共同意圖為自己不法之所有，攜帶兇器，以脅迫至使不能
抗拒，而取他人之物，累犯，處有期徒刑陸年。扣案美工刀壹支
沒收。
    犯罪事實
一、辰○○前於民國八十三年間，因違反肅清煙毒條例案件及麻
    醉藥品管理條例案件，經臺灣高等法院臺中分院及本院分別
    判處有期徒刑三年一月及六月確定後，復經臺灣高等法院臺
    中分院裁定應執行有期徒刑三年六月確定。復於八十四年間
    ，因犯違反肅清煙毒條例、竊盜及詐欺等案件，經臺灣高等
    法院臺中分院及本院分別判處有期徒刑三年一月、三月及四
    月確定後，再經法院裁定應執行有期徒刑三年六月確定。嗣
    經接續執行上開所處應執行有期徒刑三年六月及三年六月後
    ，於八十七年七月十七日假釋出監，甫於九十一年二月二日
    假釋期滿未經撤銷執行完畢，為有犯罪習慣之人。詎其猶不
    不知悔改，(一)復基於意圖為自己不法所有之連續攜帶兇器
    強盜之概括犯意及連續恐嚇取財之概括犯意，單獨先後為附
    表編號一至二號所示之連續攜帶兇器強盜行為及如附表編號
    三至五號所示之連續恐嚇取財行為。旋又為達遂行如附表編
    號七、八、十一至十六、十八、二○至二四號所示連續攜帶
    兇器強盜、連續恐嚇取財及搶奪之目的，而基於意圖為自己
    不法所有之竊盜概括犯意、搶奪犯意、同上之恐嚇取財概括
    犯意及同上之攜帶兇器強盜概括犯意，單獨先後為如附表編
    號六、九及十七號所示之竊盜行為，並分別以該三輛竊得贓
    車為交通工具，前往附表編號七至八號、十一至十四號、十
    八至二三號所示商店單獨為連續攜帶兇器竊盜行為；附表編
    號十、十五、十六號所示商店單獨為連續恐嚇取財行為及如
    附表編號二四號所示商店，單獨為搶奪行為 (以上各次攜帶
    兇器強盜、恐嚇取財、搶奪行為之犯罪時間、地點、被害人
    、犯罪情狀及既未遂情形，均詳如附表編號一至十八號、二
    ○至二四號所示)。(二)辰○○且承上述攜帶兇器強盜之概
    括犯意，與具共同意圖為自己不法所有之攜帶兇器強盜犯意
    聯絡之癸○○ (前有多次違反麻醉藥品管理條例案件前科，
    最近一次係於九十年間因違反槍砲彈藥刀械管制條例案件，
    經本院判處有期徒刑一年二月，併科罰金新臺幣五萬元，於
    九十二年四月十八日執行完畢)，於九十四年五月四日凌晨
　　五時二十分許，以由癸○○騎乘車號為ＴＲＤ－五○五號之
　  輕型機車（即如附表編號十七號所示機車）搭載辰○○至臺
    中市○○路○段八號全家便利商店，並先由癸○○進入該便
    利商店內佯裝購物以資觀察店內人員數量，並確認店內僅有
    店員乙○○一人後，走出店外告知辰○○，由癸○○騎機車
    在店外等候接應，由辰○○負責持如附表所示客觀上足供兇
    器使用之美工刀一支進入店內脅迫乙○○，至使乙○○不能
    抗拒後，強取店內現金新臺幣（下同）一千三百四十九元、
　  白色袋子一個、一百元IC卡計十七張、一百元電話卡十五張
    、三百元和信補充卡計八張及郵票約五十張 (計約四百元)
    等財物得手後，旋即走出店外坐上癸○○接應之機車一同逃
    離現場（詳如附表編號十九號所示）。嗣經據報於九十四年
    五月八日二十三時三十分許，在臺中市○○路○段二一八號
    二樓查獲癸○○施用毒品犯嫌並扣得針筒一支、統一發票一
    張等物後，癸○○復於警詢中主動向警供出上開與辰○○共
    同攜帶兇器強盜行為，而向警自首，並接受裁判。再經警於
    同年月九日上午七時許，在臺中市○○路與綏遠路口查獲辰
    ○○扣得上開辰○○所有之美工刀一支及辰○○所有供行竊
    所用之鑰匙二支，旋辰○○並帶同警員先於同日上午七時三
    十分許，在臺中市○○路○段二一八號一樓扣得辰○○犯案
    時所穿著之黑色短上衣、短褲、淺灰色長夾克及長褲。再於
    同日上午八時二十分許，在臺中市○○○街三十號起出車牌
    號碼為ＴＢＮ－六八三號之贓車一輛。又於同日上午八時三
    十五分許，在臺中市○○○街九巷八號前起出車牌號碼為Ｓ
    ＳＦ－四七○號之贓車一輛。繼於同日八時四十五分許，復
    在臺中市○○路三二號對面公園人行道上起出車牌號碼為Ｔ
    ＲＤ－五○五號之贓車一輛。之後辰○○復先後於警詢中主
    動向警供出如附表編號三至五、十、十五、十六所示恐嚇取
    財行為及如附表編號二四號所示搶奪行為，而向警自首恐嚇
    取財及搶奪罪行，並接受裁判。
二、案經臺中市警察局移送及臺中市警察局第二分局報告臺灣臺
    中地方法院檢察署檢察官偵查起訴。
    理    由
壹、證據能力方面：被告癸○○之指定辯護人為被告癸○○辯護
    稱：同案被告辰○○九十四年五月九日警詢筆錄及同日內勤
    檢察官偵訊筆錄均無證據能力云云。按刑事訴訟法第一百五
    十九條之二規定：「被告以外之人於檢察事務官、司法警察
    官或司法警察調查中所為之陳述，與審判中不符時，其先前
　　審判外之陳述具有較可信之特別情況，且為證明犯罪事實存
　  否所必要者，得為證據。」。查，證人即同案被告辰○○於
    本院審理中行交互詰問時，雖結證稱：如附表編號十九號所
    示攜帶兇器強盜犯行，係伊一人單獨起意為之，該日癸○○
    僅係單純載伊前往便利商店購買飲料，並無共同強盜犯意聯
    絡云云。惟查，本案係緣於被告癸○○先主動向警供出前揭
    與同案被告辰○○共同為如附表編號十九號所示攜帶兇器強
    盜犯行後，始經警循線逮捕同案被告辰○○，有被告癸○○
    警詢筆錄一份及警員職務報告書一份（見九十四年度偵字第
    八二八五號偵查卷第一宗第五六頁）在卷可稽，並經本院勘
    驗被告癸○○警詢錄音帶一捲無訛，製有勘驗筆錄二份在卷
    可憑。俟同案被告辰○○於九十四年五月九日為警逮捕後，
    同案被告辰○○於該日警詢中亦直承其確有與被告癸○○共
    同為上揭攜帶兇器強盜犯行等語，且其供述與被告癸○○如
    何共同犯案之過程，亦核與被告癸○○主動向警供述之犯案
    過程相符。迨至檢察官提起公訴於九十四年六月二十日送審
    由本院受命法官訊問時，同案被告辰○○雖即改稱如附表編
    號十九號所示犯行係伊一人所為，被告癸○○並未參與云云
    。然被告癸○○與同案被告辰○○在本院拘留所候訊時，二
    人係關在同一牢房，直至本院受命法官至本院拘留所開始訊
    問被告二人時為止，被告二人已同處一室達三十至六十分鐘
    之久，其間二人並有交談，業經被告癸○○及同案被告辰○○於該日本院受命法官訊問時分別供承在卷，且經質之被告
    二人在拘留所內之交談內容，被告癸○○辯稱：伊只有問辰
    ○○在臺灣臺中看守所之另一個牢房過的好不好，並無其他
    交談云云；同案被告辰○○則辯稱：伊是對癸○○說如果癸○○交保出去，請癸○○代為通知伊家人，並沒有談到本案
    案情云云，核二人所辯情節顯不相符，足徵被告二人對於渠
    等在本院拘留所內之交談內容顯均有所隱瞞。又同案被告辰
    ○○及被告癸○○於警詢中均有據實陳述，亦經渠二人於本
    院訊問時直承在卷（見本院卷第三二頁、第四六頁、第九二
    頁），是參諸同案被告辰○○於警詢中未及勾串，所為之任
    意性陳述，與被告癸○○主動向警所為之供詞相符等客觀情
    狀，足認同案被告辰○○於警詢中之陳述，具有特別可信之
　　情況，且為證明被告癸○○犯罪事實存否所必要，應有證據
  　能力，得為本案之證據。至同案被告辰○○於九十四年五月
    九日偵查中就有關被告癸○○犯行之證述，既未經具結，依
　　刑事訴訟法第一五八條之三規定，即不得採為被告癸○○犯
  　罪之證據，合先敘明。
貳、認定被告二人犯罪事實之理由及證據方面：
一、訊據被告辰○○固對於其確有為如附表編號一至二四號所示
    之犯罪事實坦承不諱，惟辯稱：如附表編號十九號所示犯行
    ，係伊一人為之，癸○○僅係騎機車載伊至該便利商店購買
    飲料，且伊進入該便利商店前，係將美工刀藏放在口袋內，
    癸○○亦不知其有攜帶美工刀，亦未參與云云；被告癸○○
    固對於上揭時地騎機車載被告辰○○前往如附表編號十九號
    所示便利商店後，先由伊進入該店購物，待伊自該店出來時
    ，即改由辰○○進入店內，俟辰○○自該店出來時，即由伊
    騎機車載辰○○離開現場之事實坦承不諱，惟矢口否認有何
    共同攜帶兇器強盜犯行，辯稱：當日係辰○○至伊家中樓下
    叫伊下樓，並問伊身上有沒有錢，伊說沒有，辰○○即稱其
    人不舒服，叫伊載辰○○去逛一下，當時辰○○既未說要去
    何處，也未說要做何事，伊騎機車載辰○○行經上述便利商
    店時，辰○○叫伊進去買飲料，但沒有說要買何飲料，也沒
    有拿錢予伊，伊進去便利商店後即隨便挑一樣飲料購買，待
    伊走出店外時，辰○○即問伊店內是否只有一個人，伊答是
    之後，辰○○旋稱要進入店內購買香煙，過一下子辰○○即
    自店內出來手上且拿一個鐵盒子，鐵盒子內有電話卡及郵票
    ，伊未問辰○○鐵盒子如何取得，並未與辰○○共同為上揭
    攜帶兇器強盜犯行云云。惟查：
（一）被告辰○○確有附表編號一至二四號所示犯行，業據被告
      辰○○於警詢及偵審中直承屬實，核與證人即被害人丙○○、申○○、己○○、卯○○、酉○○、甲○○、宇○○
      、天○○、Ｆ○○、壬○○、丑○○、丁○○、辛○○、
      乙○○、戊○○於警詢中；證人即被害人地○○、黃○○
      、宙○○、Ａ○○、Ｃ○○、寅○○、Ｇ○○、Ｄ○○及
      巳○○於警詢、審理中；證人玄○○於警詢、審理中及證
      人方偉銘於警詢中證述情節相符，並有卷附之搜索扣押筆
      錄、扣押目錄表、扣押物品收據各三份、贓物認領保管單
      三張、照片十七張、統一發票一張及扣案之鑰匙二支與黑
      色美工刀一支可資佐證，足認被告辰○○對於其確有為上
      揭犯罪事實之自白，確符真實，堪可採信。
（二）被告癸○○確有與同案被告辰○○共同為如附表編號十九
      號所示攜帶兇器強盜犯行，業據被告癸○○於警詢中供承
      甚明，且經本院勘驗被告癸○○警詢錄音帶結果，被告癸○○確有向警察直承：伊與辰○○於凌晨五時十五分許到
      達該超商前，由伊先進去確定店員是否一個人，之後再打
      暗號，辰○○再進去，辰○○是拿美工刀進去行搶，伊在
      外面接應，計搶得郵票、電話卡，伊有問辰○○搶得多少
      錢，辰○○說沒有錢，郵票、電話卡拿去換毒品，然後毒
      品二人平分施打，扣案統一發票一張係伊喬裝客人進去店
      內觀察狀況買東西所開之發票等語，有勘驗筆錄在卷可稽
      。核被告癸○○警詢中所供情節與證人即同案被告辰○○
　　　於警詢中證述二人如何共同犯案情節相符，且證人辰○○
　　　於審理中亦結證：伊在警詢及偵查中確有說伊係與癸○○
　　　共同強盜等語（見本院卷第二○七頁）。第查，本案係警
　　　察根據線報獲悉臺中市○○路○段二一八號二樓有人施用
　　　毒品，始於九十四年五月八日二十三時三十分許，在臺中
　　　市○○路○段二一八號二樓查獲癸○○施用毒品犯嫌，並
　　　扣得針筒一支及統一發票一張等物，之後癸○○即在警察
　　　發覺其上揭共同攜帶兇器強盜犯行前，主動向警察供出上
　　　開與辰○○共同攜帶兇器強盜行為，再由警察至臺中市○○路○段二一八號附近埋伏，於同年月九日上午七時許，
　　　在臺中市○○路與綏遠路口查獲辰○○等節，有被告癸○○之警詢筆錄二份及警員職務報告書一份在卷可憑，核與
　　　證人辰○○於本院審理中結證：當初伊被立人派出所員警
　　　查獲時，警察即說是伊與癸○○一起犯案等語情節相符，
　　　足見被告癸○○上開於警詢中主動供述之自白應與事實相
　　  符。
（三）被告癸○○於九十四年五月十三日警詢中先係辯稱：伊在
      九十四年五月九日第二次警詢中並未說伊有與辰○○商量
      共同騎乘機車去超商搶錢，辰○○只是叫伊進去便利商店
      買飲料而已，並未叫伊打暗號云云（見上開偵查卷第二八
      至二九頁）；於九十四年五月九日本院訊問中則辯稱：辰
      ○○是叫伊去看店內有幾名店員，叫伊進去買東西，伊不
      知辰○○是要進去強盜，也沒有看到辰○○在店內強盜的
      過程，直至辰○○從店內出來叫伊趕快騎走，伊並看到辰
      ○○從店內拿出之鐵盒子，伊才知道辰○○去強盜云云（
      見本院九十四年度聲羈字第五六一號刑事卷）；於九十四
      年六月二十日本院訊問時辯稱：「（和辰○○一起去便利
      商店，辰○○強盜當天，你們行程為何？）辰○○半夜到
      我家樓下叫我下來，『他問我身上有沒有錢，我說沒有，
　　　辰○○說他人不舒服，要我載他去逛一下，他沒有說要去
　　　哪裡，也沒有說要做什麼，我騎機車經過我家（附近）便
　　　利商店時，辰○○叫我下去買飲料』，我進去買出來之後
　　　，辰○○叫我等一下，他說要去買煙，我就在外面等他，
　　　過一下子，辰○○就出來，我們就走，我們一起騎車回我
　　　家，辰○○就離開了，辰○○沒有進去（我）家裡面。」
　　　、「（辰○○出來時，你人在何處？）我在便利商店旁邊
　　　，離門口約有多遠我不會講。」、「（你們一開始到達便
　　　利商店時，是否機車就停放在該處？）是的。」、「你從
　　　店裡面買東西出來，當時辰○○人在何處？）就在機車那
　　　邊即我繪製圈圈的地方。」、「（你出來之後，做何事？
　　　）我到機車那邊和辰○○會合，辰○○馬上叫我等一下，
　　　說他要去買包煙，之後他就進去買煙，我在外面等他。」
　　　、「（從你和辰○○會合，到他進去買煙出來，期間你有
　　　無移動機車？）沒有。」、「（你人有無移動位置？）沒
　　　有。」云云；於本院行準備程序時則辯稱：伊之警詢筆錄
　　　所記載之答話內容，確實係伊所陳述，但伊係因為當時有
　　　施用海洛因，精神不好云云（見本院卷第一○○頁）；於
　　　九十四年八月十二日本院勘驗被告癸○○警詢錄音帶時，
　　　其先係辯稱：「（提示九十四年度偵字第八二八五號偵查
　　　卷第一宗第十七頁，關於第一個答的內容，是否你向警員
　　　所為之陳述？）我是說我進去買東西，出來我就在那邊等
　　　辰○○，我並沒有說打暗號。」云云，待經本院當庭播放
　　　被告癸○○警詢筆錄結果：被告癸○○確有向警察陳述：
　　　「（我）先進去確定店員是否一個人」等語，經警察復頌
　　　：「先確定店員是否一個人」等語後，被告癸○○又再度
　　　答稱：「之後再打暗號，他再進去。」等語無誤後，被告
　　　癸○○旋即當庭改稱伊當時藥癮在犯，所以伊沒有印象云
　　　云，經本院再訊以：「（提示九十四年度偵字第八二八五
　　　號偵查卷第一宗第十六頁最後一個答，有關強盜的過程是
　　　否你回答的？）是的。」等語後，其旋又改稱：「（為何
　　　這樣回答？）因為我有載辰○○去，可是我們沒有商量，
　　　我沒有跟警員說我們沒有錢，商量一起到超商搶錢。」云
　　　云；於九十四年九月七日本院審理中辯稱：伊進去便利商
　　　店買飲料時，辰○○沒有拿錢予伊，伊買飲料出來後，並
　　　未將飲料交予辰○○，辰○○即進去買香煙云云。核被告
　　　癸○○上揭辯詞先後反覆不一，且與同案被告辰○○於九
　　　十四年六月二十日本院訊問時所供：「（當天和癸○○為
　　　何在一起？）當天凌晨約三、四點時，我騎附表編號十九
　　　號所示之五○五號機車到癸○○家中找他，『我在他家坐
　　　了一下，我跟他說要到他家附近的便利商店買飲料』，到
　　　便利商店時，是癸○○進去買，他出來後，我告訴他叫他
　　　等我一下，我要進去買香煙，之後我進去便利商店佯裝購
　　　物，趁店員開收銀機時，我持美工刀拿取裡面的現金和電
　　　話卡再出來，我跟癸○○說我東西買好了，我們可以走了
　　　，我們就離開現場，之後癸○○說要先回去家中，我說好
　　　，我要去找朋友，我們就分開了。」、「（你從店裡面出
　　　來時，癸○○在做何事？）他在轉角的地方等我，便利商
　　　店總共只有一個門，癸○○距離店門口約有五到十公尺。
　　　」、「（你們是否一開始到店裡面，機車就停在那邊？）
　　　癸○○購物出來之後，『我們騎乘機車離開，約離開二、
　　　三公尺，我跟他說我要去買香煙，癸○○就把車速放慢，
　　　他還沒有完全停下來，我就跳下車』，我就進去店內買東
　　　西，癸○○就把車停放在轉角處等我，可能我跳車之後，
　　　癸○○有繼續把車前進一點。」云云；於九十四年九月七
　　　日本院審理中陳稱：伊因口渴請癸○○進去買飲料時，「
　　　有拿五十元硬幣予癸○○」，癸○○購買飲料出來時，伊
　　　雖忘記癸○○有無找錢予伊，但「伊確定癸○○有將飲料
　　　交予伊」，飲料伊後來沒有喝云云不符，已難遽信。況被
　　　告癸○○當時身上既沒有錢，被告辰○○又未拿錢予被告
　　　癸○○，則被告癸○○如何能結帳付款？又被告癸○○進
　　　入店內購買飲料時，並未將機車熄火，且當時機車停放並
　　　無何不便之處，業經證人即同案被告辰○○於本院審理中
　　　結證在卷（見本院卷第二○八頁），衡情，被告辰○○既
　　　係因口渴始欲購買飲料，其豈有不自行進入店內購買，反
　　　而既請被告癸○○代為入店購買，復未告訴癸○○要購買
　　　何種飲料，且不將機車熄火等待之理？又豈有始終未喝到
　　　該瓶飲料之理？而被告癸○○既辯稱不知被告辰○○有拿
　　　美工刀，且未看到被告辰○○強盜過程，則其又如何能於
　　　警察詢以：「辰○○係如何進去行搶？」時，主動答以：
　　　「拿美工刀」等語。再者，被告二人為國中同學，無何怨
　　　隙，業經被告癸○○於警詢中供承在卷，衡情，二人亦無
      虛捏事實，互相誣陷對方犯有攜帶兇器強盜重罪必要。從
      而，被告癸○○嗣於偵審中翻異前詞，矢口否認犯行，顯
      係事後飾卸罪責之詞；證人即同案被告辰○○證稱：癸○○未與伊共犯上開強盜犯行云云，顯係事後迴護被告癸○○之詞，均不足採信，應以渠二人於警詢中互核相符之陳
　　  詞為可採。
（四）被告辰○○雖供稱如附表編號七號所示強盜犯行，係伊與
      綽號阿翔之劉祥偉（口卡見同上偵卷第一八二頁）共同為
      之云云。惟查，被告於九十四年五月二十六日警詢中係供
      稱：伊雖有要劉祥偉載伊去便利商店，但劉祥偉並不知伊
      去犯案等語（見同上偵卷第一六九頁）；於九十四年六月
      二十日本院訊問時，供稱：阿翔並不知伊有拿美工刀進去
      店內等語（見本院卷第三九頁）。核被告辰○○對於綽號
      阿翔之男子或劉祥偉是否為該次犯行之共犯一節，所供既
      先後反覆不一，復查無其他積極證據足認綽號阿翔之男子
      或劉祥偉，就被告辰○○此部分犯行，確有犯意聯絡與行
      為分擔，自難遽認為被告辰○○之共同正犯。又被告辰○○如附表編號十一號及二二號所示犯行，當時在場遭被告
　　　辰○○實施強盜犯行之人，分別係店內員工午○○及子○○，該二間便利商店之經營者即天○○及Ｇ○○當時均未
　　　在場，業據被害人天○○於警詢中及被害人Ｇ○○於本院
　　　審理中分別陳明在卷，檢察官起訴書誤載被告辰○○該二
　　　次犯行，係分別對天○○及Ｇ○○為之，均有誤會。又檢
　　　察官起訴書附表編號一、七、十及十五號部分漏列被害人
　　　部分（詳如後述），亦有未合。再者，被告辰○○雖供稱
　　　如附表編號十六號所示犯行，伊亦係持美工刀為強盜犯行
　　　云云。惟證人丁○○於警詢中既陳稱：歹徒行為時係對店
　　　員「戌○」揚稱口袋內藏有槍械，致使「戌○」心生畏懼
　　　，任由辰○○拿走店內現金一千五百元等語，即難遽認被
　　　告此部分犯行，亦屬持刀強盜。此外，被告辰○○就其此
　　　部分犯行之供述，雖與證人丁○○所述略有出入，惟證人
　　　丁○○於案發後因認損失財物不多，並未向警報案，業據
　　　其於警詢中指明在卷（見本院卷）。是參之，被告辰○○
　　　係主動向警察供出此部分犯行之犯罪時地後，方經警依被
　　　告辰○○所供詢問該店負責人丁○○，確認無誤一節，被
      告辰○○始終供承其有為此部分犯行不移之自白，自堪信
      為真實。又被告辰○○確有為如附表編號三號所示犯行，
　　　業據被告辰○○主動供承不移，並經被害人己○○於警詢
　　　中當面指認無誤，且被告辰○○此部分犯行，係以將手放
  　　在口袋內，作勢要拿出武器，使己○○心生畏懼而交付二
　　　千五百元予被告辰○○一節，業據被害人己○○於警詢中
　　　指述甚明（見同上偵查卷第一五七頁）。參之被告辰○○
  　　所為攜帶兇器強盜罪及恐嚇取財罪次數計達二十次（分別
　　　為十四次及六次），其就各次犯罪細節究係持刀為之，抑
　　　或僅係單純恐嚇取財，有所誤記亦在常情之內，自應以被
　　　害人親身經歷所述較符真實，檢察官誤認被告辰○○如附
  　　表編號三號所示犯行係持刀為強盜行為及誤認被告辰○○
　　　如附表編號十六號所示犯行係搶奪犯行，均有未合，均併
　　  此指明。
（五）綜上所述，本案事證明確，被告二人犯行均堪認定。
二、按刑法上之強盜罪係施以強暴、脅迫等非法方法，致使不能
    抗拒而取其財物或令其交付之犯罪行為，至所謂強暴、脅迫
    之手段，祇須抑壓被害人之抗拒，足以喪失其意思自由為已
    足，縱令被害人實際並無抗拒行為，仍於強盜罪之成立不生
    影響。易言之，若行為人已經實施強暴、脅迫行為，使被害
    人陷於不能保護其財產狀態，違反被害人意願，取去其財物
    ，則不論被害人是心理被壓制而不敢抗拒，或身體被壓制致
    無法抗拒，即與刑法第三百二十八條所謂使人不能抗拒之情
    形相符，應成立強盜罪。且行為人持刀抵住被害人身體，即
    已屬強暴之行為（最高法院九十二年度臺上字第二七八一號
    、九十二年度臺上字第四二四○號判決意旨、臺灣高等法院
    八十五年座談會結論意旨參照）。是被告辰○○如附表編號
    一、二、七、八、十一至十四、十八至二○及二二號所示犯
    行，均係犯強盜罪而有刑法第三百二十一條第一項第三款之
    情形，均核係犯刑法第三百三十條第一項之攜帶兇器強盜既
    遂罪；其如附表編號二一及二三號所示犯行，均係犯強盜未
    遂罪而有刑法第三百二十一條第一項第三款之情形，均核係
    犯刑法第三百三十條第二項、第一項之攜帶兇器強盜未遂罪
    ；其如附表編號三、五、十、十五及十六號所示犯行，均係
    犯刑法第三百四十六條第一項之恐嚇取財既遂罪；其如附表
    編號四號所示犯行，係犯刑法第三百四十六條第二項、第一
    項之恐嚇取財未遂罪；其如附表編號六、九及十七號所示犯
    行，均係犯刑法第三百二十條第一項之竊盜罪；其如附表編
    號二四號所示犯行，係犯刑法第三百二十五條第一項之搶奪
    罪。被告癸○○所為，係犯強盜罪而有刑法第三百二十一條
    第一項第三款之情形，核係犯刑法第三百三十條第一項之攜
    帶兇器強盜既遂罪。被告二人間就如附表編號十九號所示攜
    帶兇器強盜犯行，具有犯意聯絡與行為分擔，均為共同正犯
    。至被告辰○○如附表編號七號所示犯行，尚無積極證據足
    認綽號阿翔之男子或劉祥偉係屬共同正犯，業如前述，檢察
    官誤認被告辰○○與綽號「阿翔」之成年男子共犯此部分犯
    行云云，尚有未合。再檢察官誤認被告辰○○如附表編號三
    號及十六號所示犯行，分別係犯攜帶兇器強盜罪及搶奪罪云
    云，均有誤會，惟其起訴之基本事實既屬同一，本院仍應予
    審理，並變更其起訴法條。被告辰○○如附表編號二一號、
    二三號所示犯行，均已著手於攜帶兇器強盜犯罪行為之實行
    而不遂；及其如附表編號四號所示犯行，已著手於恐嚇取財
    犯罪行為之實行而不遂，均為未遂犯。被告辰○○先後三次
    竊盜犯行、先後十四次攜帶兇器強盜犯行及先後六次恐嚇取
    財犯行，各均時間緊接，觸犯構成要件相同之罪名，顯各係
    基於概括犯意反覆為之，各為連續犯，應各依刑法第五十六
    條規定，分別依刑法第三百二十條第一項竊盜罪之一罪、刑
    法第三百三十條第一項攜帶兇器強盜既遂罪（從情節較重之
    附表編號七號論處，因該次被害人有二個侵害二法益，且強
    盜取得之金額達一萬元）之一罪及刑法第三百四十六條第一
    項恐嚇取財既遂罪之一罪論處，並均依法加重其刑。且查被
    告辰○○如附表編號一號、七號所示攜帶兇器強盜犯行及如
    附表編號十號、十五號所示恐嚇取財犯行，均係以一行為同
    時地對二名以上（詳細人數各詳如附表所示）被害人為之，
    均係觸犯數罪名，侵害數法益，均屬想像競合犯，均應依刑
    法第五十五條規定，從一重處斷（最高法院八十八年度臺上
    字第三一八一號、七十三年度臺上字第二三一一號、八十七
    年度臺上字第一四六三號、八十三年度臺上字第一六六二號
    判決意旨參照）。又檢察官就被告辰○○如附表編號一號所
　  示犯行漏列被害人未○○；就被告辰○○如附表編號七號所
    示犯行漏列被害人廖戌○；就被告辰○○如附表編號十號所
    示犯行漏列被害人葉靈芝、賴敏芳；及就被告辰○○如附表
    編號十五號所示犯行漏列被害人Ｂ○○部分，雖未據檢察官
    起訴，惟既與各該次附表所示經起訴部分犯行，具有想像競
    合犯之裁判上一罪關係，而均為起訴效力所及，本院自應併
    予審理。再按牽連犯之方法（或手段）行為，與二以上之結
    果（或目的）行為，均有牽連關係時，該方法（或手段）行
    為僅能與其中先發生之結果（或目的）行為依牽連犯規定從
    一重處斷，不得重複論以牽連犯，否則即有一罪數罰之違法
    （最高法院九十年度臺上字第六二八五號判決意旨參照）。
    查，被告辰○○於警詢中供明：伊行竊機車是為了行搶超商
　　用等語（見同上偵查卷第二一頁），於本院訊問時復再度供
　  陳：「（為何竊取三部機車？）為了犯案」等語（見本院卷
    第四六頁）。又被告第一次行竊機車後，係先為攜帶兇器強
    盜犯行，此觀諸被告各次犯行之犯罪時間即明，是被告所犯
    連續竊盜罪，與先發生之連續攜帶兇器強盜罪間，有方法結
    果之牽連關係，應從一重論以連續攜帶兇器強盜罪。又被告
　　辰○○所犯連續攜帶兇器強盜罪、連續恐嚇取罪及搶奪罪間
　  ，犯意各別，行為互殊，應予分論併罰。再按刑法第六十二
    條所規定之自首，以對於未發覺之罪，向有偵查權之機關或
    公務員自承犯罪，進而接受裁判為要件；而具有連續犯或
　　牽連犯等裁判上一罪關係之犯罪，倘其中一部分犯罪已先被
　  有偵查權之機關或公務員發覺，行為人事後方就其餘未被發
    覺之部分，自動供認其犯行時，因與上開自首之要件不符，
    自不得適用自首之規定減輕其刑。此外，刑事訴訟採職權主
    義，不能期待被告自己證明其自己犯罪，因之，自首者於自
    首後，縱又為與自首時不相一致之陳述，甚至否認犯罪，仍
    不能動搖其自首效力（最高法院八十三年度臺上字第三九三
    五號、八十八年度臺上字第八七七號判決意旨參照）。查，
    本案被告癸○○主動向警察供出如附表編號十九號所示共同
　　攜帶兇器強盜犯行後，警察即已查悉被告辰○○涉有如附表
　  編號十九號所示攜帶兇器強盜犯嫌，迨經警察逮捕被告辰○○後，被告辰○○即主動於警詢中供出其餘如附表編號一至
    十八號及編號二○至二四號所示犯行，業如前述，則依據上
    開說明，被告癸○○即符合自首之條件，被告辰○○就所犯
    連續恐嚇取財罪及搶奪罪部分，亦符合自首條件，均應依自
    首之規定減輕其刑。查，被告辰○○前於八十三年間，因違
    反肅清煙毒條例案件及麻醉藥品管理條例案件，經臺灣高等
　　法院臺中分院及本院分別判處有期徒刑三年一月及六月確定
　  後，復經臺灣高等法院臺中分院裁定應執行有期徒刑三年六
    月確定。復於八十四年間，因犯違反肅清煙毒條例、竊盜及
    詐欺等案件，經臺灣高等法院臺中分院及本院分別判處有期
    徒刑三年一月、三月及四月確定後，再經法院裁定應執行有
    期徒刑三年六月確定。嗣經接續執行上開所處應執行有期徒
    刑三年六月及三年六月後，於八十七年七月十七日假釋出監
    ，甫於九十一年二月二日假釋期滿未經撤銷執行完畢；被告
    癸○○前有多次違反麻醉藥品管理條例案件前科，最近一次
    係於九十年間因違反槍砲彈藥刀械管制條例案件，經本院判
    處有期徒刑一年二月，併科罰金新臺幣五萬元，於九十二年
    四月十八日執行完畢，有臺灣臺中地方法院檢察署刑案資料
    查註紀錄表及臺灣高等法院被告全國前案紀錄表各二份附卷
    可憑，被告二人均於有期徒刑執行完畢後五年內，再犯本件
    有期徒刑以上之罪，均為累犯，均應依刑法第四十七條之規
    定，就被告癸○○所犯攜帶兇器強盜罪及被告辰○○所犯搶
    奪罪部分，各加重其刑，及就被告辰○○所犯連續恐嚇取財
    罪及連續攜帶兇器強盜罪部分，均遞加重其刑。被告癸○○
    所犯攜帶兇器強盜罪；被告辰○○所犯連續恐嚇取財罪及搶
    奪罪部分，均同時具有加重及減輕事由，均應依法先加後減
    。爰分別審酌被告二人行為時均為二十餘歲之成年男子，均
    不知以正當方法賺取金錢供己所需，竟為上開犯行，對如附
    表編號一至二四號所示被害人等及社會治安危害甚鉅、被告
    二人所犯攜帶兇器強盜罪、被告辰○○所犯恐嚇取財罪及搶
    奪罪之手段均具有暴力性，被告辰○○犯罪總次數更高達二
    十四次，惡性重大、被告辰○○攜帶兇器強盜部分計犯十四
    次，所得現金計約六萬三千九百四十九元、恐嚇取財部分計
    犯六次，所得現金約為二萬七千八百元、行竊三次所得三部
    機車價值各約五千元，被告癸○○參與犯罪之實際所得為朋
    分被告辰○○以該次強盜所得財物變得之毒品共同施用，渠
    等犯罪所得財物均尚非甚鉅，上述三輛贓車及被害人巳○○
    遭被告辰○○搶奪之皮包，已經該四位被害人分別領回，及
    被告癸○○犯罪後雖曾於警詢中自白上開攜帶兇器強盜犯行
    ，符合自首要件，惟嗣於偵審中又飾詞圖卸此部分攜帶兇器
    強盜罪責及被告辰○○犯罪後雖尚能直承全部犯行，惟為不
    實證述，企使同案被告癸○○脫罪之態度等一切情狀，分量
    處如主文所示之刑，並就被告辰○○部分定其應執行之刑。
    扣案之美工刀一支，係被告辰○○所有供被告二人犯攜帶兇
    器強盜罪所用之物；扣案鑰匙二支，係被告辰○○所有供犯
    竊盜罪所用之物，業據被告辰○○供明在卷，爰均依刑法第
    三十八條第一項第二款規定予以宣告沒收。至扣案之黑色短
    上衣、短褲、淺灰色長夾克及長褲，雖係被告辰○○犯罪時
    所穿之衣物，惟尚難認係被告辰○○直接供作犯罪所用之物
    ，爰不予宣告沒收。再者，被告辰○○連續攜帶兇器強盜部
    分，既係從一重之附表編號七號所示論處，而被告辰○○該
    次攜帶兇器強盜犯行，復非與他人共犯，則被告辰○○攜帶
    兇器強盜犯行之主文自無庸諭知「共同」二字（最高法院七
    十二年臺上字第二九六○號判例意旨參照），均附此敘明。
三、本院斟酌被告辰○○素行不佳，且無視攜帶兇器強盜乃具有
    高度暴力內涵之犯罪行為，竟可不數日即單獨或共同外出作
    案，於九十四年三月二日至同年五月八日之短期間內，連續
    犯攜帶兇器強盜案計達十四件，顯見其無法治觀念，犯罪成
    習，若不施以適當之矯治處分，及早協助其再社會化，以改
    善其潛在之危險性格，灌輸正確之謀生觀念，並學習一技之
    長，日後勢難重返社會，適應社會生活，而不利於預防犯罪
    ，爰依刑法第九十條規定，宣告其於刑之執行完畢或赦免後
    ，令入勞動場所強制工作，期間為一年。
四、
（一）檢察官移送併辦（九十四年度偵字第二六八四號）意旨略
      以：被告辰○○與蘇松柏（綽號阿牛，由檢察官另行通緝
      ）夥同姓名不詳綽號「逗陣的」（臺語）之成年男子，共
      同基於意圖為自己不法所有之犯意聯絡，於九十四年一月
      八日凌晨零時許，由蘇松柏駕駛不詳車號之自用小客車，
      搭載辰○○及「逗陣的」，一同至臺中市○○路○段與昌
      平路口，由蘇松柏持槍強押被害人亥○○上車後，即以討
      債為由，強行將亥○○載至臺中市○○路○段二四九之九
      巷八號五樓辰○○租屋處，蘇松柏持槍控制亥○○行動，
      並持菜刀刀柄敲擊亥○○頭部七、八下，致使亥○○不能
      抗拒，應允事後交付十萬元予蘇松柏，蘇松柏且動手強盜
      亥○○身上所有之一千五百元。嗣後，蘇松柏等人復強押
      亥○○上車欲載其返家取款，於同日上午十一時許，車行
      至臺中市○○路與五權西路附近時，亥○○即趁蘇松柏等
      人不注意之際下車逃脫，嗣因警察查獲辰○○等人另為之
      多起強盜案件而查獲上情，並扣得上開菜刀一把，因認被
      告辰○○涉有此部分加重強盜犯嫌，且與上開加重強盜有
      罪部分具有連續犯之裁判上一罪關係云云。
（二）訊據被告辰○○固對於上揭時地與蘇松柏及「逗陣的」共
      同強押被害人亥○○至其上址租屋處，其間蘇松柏有持菜
      刀擊傷亥○○頭部並有強取亥○○現金，之後渠等且共同
      載亥○○去找家人籌錢之事實坦承不諱，惟堅決否認有何
      不法所有意圖，辯稱：蘇松柏是臨時找伊稱亥○○積欠蘇
      松柏款項，伊始應予幫忙，且蘇松柏持刀砍傷亥○○頭部
      並拿亥○○身上現金時，伊在另一房間，伊係聽到亥○○
      喊叫後，始進入房間查看，並幫亥○○止血。此外，伊係
      因與蘇松柏共同為此部分犯罪行為後心拿不定，復缺錢花
      用，才萌生為上開有罪部分犯行之意等語。經查，被告辰
      ○○於警詢及本院審理中均一直供陳：蘇松柏找伊時係稱
      亥○○有積欠蘇松柏款項等語。參之被害人亥○○於警詢
      中亦陳稱：蘇松柏在車內及在房間內均一直「逼問伊蘇松
      柏所有之自用小客車下落」，蘇松柏並在房間內持菜刀擊
      傷伊，伊因疼痛喊叫，被告辰○○即進入房間查看，並幫
      伊止血，之後蘇松柏叫伊要拿二十萬元出來解決，伊與蘇
      松柏討價還價後，蘇松柏同意伊以十萬元解決等語，益證
      被告辰○○辯稱其並無不法所有意圖等語非虛。且按連續
      犯必須基於一個概括之犯意，連續數行為而犯同一罪名時
　　　，始能成立，所謂基於一個概括之犯意，即指該項犯罪行
　　　為，客觀上雖有次數可分，而在犯人「主觀上」，不外出
　　　於一個犯意之連續進行，如果每次犯罪係由各別起意，無
　　　論所犯罪名是否相同，均應併合論罪，無適用該條之餘地
　　　。易言之，刑法上之連續犯，除客觀上須具備連續數行為
　　　而犯同一性質之罪名外，在主觀上尤須具備概括之犯意，
　　　故行為人就某種法益，雖反覆為數次之侵害，而後之行為
　　　係另行起意者，無論其所侵害之法益是否相同，不得認為
　　　連續犯。且連續犯之所謂出於概括犯意，必須其多次犯罪
　　　行為「自始均在一個預定犯罪計劃以內」，出於「主觀上
　　　始終同一犯意」之進行，若「中途另有新犯意發生」，縱
　　　所犯為同一罪名，究非連續其初發的意思，即不能成立連
　　　續犯 (最高法院二十二年上字第三二三三號、二十四年上
　　　字第二八六一號及七十年臺上字第六二九六號判例意旨參
　　　照)。查，蘇松柏係臨時找被告辰○○參與上開押人討債
　　　行為，且被告辰○○係為此部分犯罪行為後，因心意不定
　　　，加上缺錢花用，才生為上開有罪犯行之意，業經被告辰
　　　○○於審理中供明在卷。參之被告辰○○此部分罪嫌與其
　　　上開有罪部分犯行之犯罪時間間隔長達約一個半月，且被
　　　告上開有罪犯行，多係挑商店下手，犯罪手法均顯與本件
　　　不同，益證被告辰○○所辯確符真實，堪可採信。是揆諸
　　　上開說明，被告辰○○本案犯行，自無從認與上開經本院
　　　判決有罪部分，有何連續犯之裁判上一罪關係。從而，被
　　　告辰○○此部分罪嫌，既非起訴效力所及，本院即無從併
　　　予審理，應退回檢察官另行依法處理，附此指明。
據上論斷，應依刑事訴訟法第二百九十九條第一項前段、第三百
條，刑法第二十八條、第五十六條、第三百三十條第一項、第三
百四十六條第一項、第三百二十五條第一項、第三百二十條第一
項、第五十五條、第四十七條、第六十二條前段、第五十一條第
五款、第九十條第一項、第二項、第三十八條第一項第二款，罰
金罰鍰提高標準條例第一條前段，判決如主文。
中　　華　　民　　國　　94　　年　　10　　月　　19　　日
                    臺灣臺中地方法院刑事第十庭
                        審判長法  官  郭 瑞 祥
　　　　　　　　　　　　　　　法　官  黃 炫 中
                              法  官  江 奇 峰
上正本證明與原本無異。
如不服本判決，應於送達後十日內向本院提出上訴狀（須附繕本
），上訴於臺灣高等法院臺中分院。
                              書記官  陳 美 年
中　　華　　民　　國　　94　　年　　10　　月　　19　　日
【附錄本案論罪科刑法條全文】
刑法第三百三十條第一項：
犯強盜罪而有第三百二十一條第一項各款情形之一者，處七年以
上有期徒刑。
刑法第三百四十六條第一項：
意圖為自己或第三人不法之所有，以恐嚇使人將本人或第三人之
物交付者，處六月以上五年以下有期徒刑，得併科一千元以下罰
金。
刑法第三百二十五條第一項：
意圖為自己或第三人不法之所有，而搶奪他人之動產者，處六月
以上五年以下有期徒刑。
刑法第三百二十條第一項：
意圖為自己或第三人不法之所有，而竊取他人之動產者，為竊盜
罪，處五年以下有期徒刑、拘役或五百元以下罰金。
　附表：
┌──┬────┬──────┬────────┬──────┬────────┐
│編號│被 害 人│  時   間   │  地    點      │行  為  人  │犯  罪  行  為  │
├──┼────┼──────┼────────┼──────┼────────┤
│一  │丙○○  │九十四年三月│臺中市○○路十七│辰○○      │持其所有客觀上足│
│    │未○○  │二日十九時十│號「香草集」店家│            │供兇器使用之美工│
│    │        │二分許      │                │            │刀一支脅迫丙○○│
│    │        │            │                │            │及未○○交出財物│
│    │        │            │                │            │，至使丙○○及徐│
│    │        │            │                │            │家真均不能抗拒，│
│    │        │            │                │            │交出現金五千一百│
│    │        │            │                │            │元得逞。        │
├──┼────┼──────┼────────┼──────┼────────┤
│二  │申○○  │九十四年三月│臺中市西屯區太原│辰○○      │持其所有客觀上足│
│    │        │八日凌晨三時│路一段六三號OK便│            │供兇器使用之同上│
│    │        │許          │利商店          │            │美工刀一支脅迫張│
│    │        │            │                │            │志鋒交出財物，至│
│    │        │            │                │            │使申○○不能抗拒│
│    │        │            │                │            │後，辰○○即動手│
│    │        │            │                │            │強取申○○所有之│
│    │        │            │                │            │現金二千七百元及│
│    │        │            │                │            │峰牌香菸一包得手│
│    │        │            │                │            │。              │
├──┼────┼──────┼────────┼──────┼────────┤
│三  │己○○  │九十四年三月│臺中市○○路○段│辰○○      │辰○○將手放在口│
│    │        │九日五時三六│二一二號7-11便利│            │袋內，作勢要拿出│
│    │        │分許        │商店            │            │武器，使己○○心│
│    │        │            │                │            │生畏懼交付二千五│
│    │        │            │                │            │百元予辰○○。  │
├──┼────┼──────┼────────┼──────┼────────┤
│四  │地○○  │九十四年三月│臺中市北區忠明八│辰○○      │辰○○喝令地○○│
│    │        │十一日六時二│街一號統一便利商│            │交出財物，至使黃│
│    │        │十分許      │店              │            │奕凱心生畏懼，於│
│    │        │            │                │            │拿妥現金後未交予│
│    │        │            │                │            │辰○○即趁機逃逸│
│    │        │            │                │            │，辰○○始未得逞│
│    │        │            │                │            │。              │
├──┼────┼──────┼────────┼──────┼────────┤
│五  │卯○○  │九十四年三月│臺中市西屯區精誠│辰○○      │辰○○喝令卯○○│
│    │        │十五日六時許│路二三號全家便利│            │交出財物，使林奕│
│    │        │            │商店            │            │傑心生畏懼交付二│
│    │        │            │                │            │千八百元予辰○○│
│    │        │            │                │            │。              │
├──┼────┼──────┼────────┼──────┼────────┤
│六  │酉○○  │九十四年三月│臺中市西屯區西屯│辰○○      │持其所有之鑰匙一│
│    │        │十五日十時許│路二段一七之九號│            │支竊取酉○○所有│
│    │        │            │前              │            │車牌號碼為SSF-  │
│    │        │            │                │            │470號之輕機車一 │
│    │        │            │                │            │輛（價值約五千元│
│    │        │            │                │            │）得手          │
├──┼────┼──────┼────────┼──────┼────────┤
│七  │甲○○  │九十四年三月│臺中市○區○○路│辰○○      │以由不知情之成年│
│    │廖戌○  │十五日二二時│五三八號喫茶小舖│            │男子「阿翔」騎乘│
│    │        │十五分許    │                │            │贓車搭載辰○○至│
│    │        │            │                │            │該店後，辰○○即│
│    │        │            │                │            │自行進入店內，持│
│    │        │            │                │            │同上客觀上足供兇│
│    │        │            │                │            │器使用之美工刀一│
│    │        │            │                │            │支脅迫店員甲○○│
│    │        │            │                │            │及廖戌○退後，至│
│    │        │            │                │            │使甲○○及廖戌○│
│    │        │            │                │            │不能抗拒後，強取│
│    │        │            │                │            │店內現金一萬元得│
│    │        │            │                │            │手。            │
├──┼────┼──────┼────────┼──────┼────────┤
│八  │黃○○  │九十四年三月│臺中市○○路○段│辰○○      │持其所有客觀上足│
│    │        │十七日凌晨四│二○二號OK便利商│            │供兇器使用之同上│
│    │        │時許        │店              │            │美工刀一支脅迫劉│
│    │        │            │                │            │子儀交出財物，至│
│    │        │            │                │            │使黃○○不能抗拒│
│    │        │            │                │            │後，辰○○即動手│
│    │        │            │                │            │強取店內現金二千│
│    │        │            │                │            │元、香菸三包及電│
│    │        │            │                │            │話卡等物品得手。│
├──┼────┼──────┼────────┼──────┼────────┤
│九  │宙○○  │九十四年三月│臺中市○區○○街│辰○○      │持其所有之鑰匙一│
│    │        │十七日六時三│六○五號前      │            │支竊取吳美珠所有│
│    │        │十分許      │                │            │由其女宙○○使用│
│    │        │            │                │            │車牌號碼為TBN-68│
│    │        │            │                │            │3 號之輕型機車一│
│    │        │            │                │            │輛（價值約五千元│
│    │        │            │                │            │）得手。        │
├──┼────┼──────┼────────┼──────┼────────┤
│十  │宇○○ (│九十四年三月│臺中市○區○○路│辰○○      │辰○○將手放在腰│
│    │起訴書附│十七日二十三│二段十之三號喫茶│            │際上，對店內員工│
│    │表誤載為│時三十分許  │小站            │            │黃惠娟、葉靈芝及│
│    │黃惠娟) │            │                │            │賴敏芳揚稱有刀子│
│    │葉靈芝  │            │                │            │，致使黃惠娟、葉│
│    │賴敏芳  │            │                │            │靈芝及賴敏芳均心│
│    │        │            │                │            │生畏懼，均生交付│
│    │        │            │                │            │財物之意，任由林│
│    │        │            │                │            │瑞祥取走收銀機內│
│    │        │            │                │            │現款一萬元得手。│
├──┼────┼──────┼────────┼──────┼────────┤
│十一│午○○  │九十四年三月│臺中市西屯區漢口│辰○○      │持其所有客觀上足│
│    │        │十九日二十一│路二段二九號陳俊│            │供兇器使用之同上│
│    │        │時二十分許  │儀所經營之小潘潘│            │美工刀一支朝店內│
│    │        │            │麵包店          │            │員工午○○揮舞，│
│    │        │            │                │            │至使午○○不能抗│
│    │        │            │                │            │拒後，辰○○即動│
│    │        │            │                │            │手強取店內現金二│
│    │        │            │                │            │萬元得手（起訴書│
│    │        │            │                │            │附表誤認係對陳俊│
│    │        │            │                │            │儀為之）。      │
├──┼────┼──────┼────────┼──────┼────────┤
│十二│Ｆ○○  │九十四年三月│臺中市○區○○路│辰○○      │持其所有客觀上足│
│    │        │二十二日凌晨│三七五號全家便利│            │供兇器使用之同上│
│    │        │零時許      │商店            │            │美工刀一支脅迫謝│
│    │        │            │                │            │英豪，至使Ｆ○○│
│    │        │            │                │            │不能抗拒後，林瑞│
│    │        │            │                │            │祥即動手強取店內│
│    │        │            │                │            │現金四千元得手。│
├──┼────┼──────┼────────┼──────┼────────┤
│十三│Ａ○○  │九十四年三月│臺中市○○路○段│辰○○      │持其所有客觀上足│
│    │        │二十三日二十│一八四號胡桃鉗生│            │供兇器使用之同上│
│    │        │時四十分許  │活家飾館        │            │美工刀一支脅迫蔡│
│    │        │            │                │            │沛珊，至使Ａ○○│
│    │        │            │                │            │不能抗拒後，林瑞│
│    │        │            │                │            │祥即動手強取店內│
│    │        │            │                │            │現金七千元得手。│
├──┼────┼──────┼────────┼──────┼────────┤
│十四│壬○○  │九十四年三月│臺中市○○路四○│辰○○      │持其所有客觀上足│
│    │        │二十八日十八│八號卡但屋糕餅店│            │供兇器使用之同上│
│    │        │時二十分許  │                │            │美工刀一支脅迫李│
│    │        │            │                │            │宛臻，至使壬○○│
│    │        │            │                │            │不能抗拒後，林瑞│
│    │        │            │                │            │祥即動手強取店內│
│    │        │            │                │            │現金四千二百元得│
│    │        │            │                │            │手。            │
├──┼────┼──────┼────────┼──────┼────────┤
│十五│丑○○  │九十四年三月│臺中市北屯區中清│辰○○      │辰○○將手放在腰│
│    │Ｂ○○  │二十八日二十│路二之六九號玉珍│            │際上，作勢要拿出│
│    │        │二時四十分許│齋餅舖          │            │刀子 (但未拿出) │
│    │        │            │                │            │，致使店內員工李│
│    │        │            │                │            │麗君及Ｂ○○均心│
│    │        │            │                │            │生畏懼，交付店內│
│    │        │            │                │            │現款一萬一千元予│
│    │        │            │                │            │辰○○。        │
├──┼────┼──────┼────────┼──────┼────────┤
│十六│「戌○」│九十四年四月│臺中市北屯區興安│辰○○      │辰○○將手放在口│
│    │（已滿十│中、下旬某日│路一段三三二號石│            │袋上，對店內員工│
│    │八歲）  │            │奇勳所經營之富鄉│            │「戌○」揚稱口袋│
│    │        │            │坊麵包店        │            │內藏有武器，致使│
│    │        │            │                │            │「戌○」心生畏懼│
│    │        │            │                │            │，生依言交付財物│
│    │        │            │                │            │之意，任由辰○○│
│    │        │            │                │            │拿走店內現金一千│
│    │        │            │                │            │五百元得手。    │
│    │        │            │                │            │                │
├──┼────┼──────┼────────┼──────┼────────┤
│十七│辛○○  │九十四年四月│臺中市○○街五九│辰○○      │持其所有之鑰匙一│
│    │        │二十一日二十│九之一號前      │            │支竊取庚○○所有│
│    │        │一時許      │                │            │由李文定使用車牌│
│    │        │            │                │            │號碼為TDR- 505號│
│    │        │            │                │            │之輕型機車一輛（│
│    │        │            │                │            │價值約五千元）得│
│    │        │            │                │            │手。            │
├──┼────┼──────┼────────┼──────┼────────┤
│十八│Ｃ○○  │九十四年五月│臺中市○區○○街│辰○○      │持其所有客觀上足│
│    │        │三日二十一時│二九四號小潘潘麵│            │供兇器使用之同上│
│    │        │許          │包店            │            │美工刀一支脅迫賴│
│    │        │            │                │            │佳妮，至使Ｃ○○│
│    │        │            │                │            │不能抗拒後，林瑞│
│    │        │            │                │            │祥即動手強取店內│
│    │        │            │                │            │現金三千一百元得│
│    │        │            │                │            │手。            │
├──┼────┼──────┼────────┼──────┼────────┤
│十九│乙○○  │九十四年五月│臺中市○區○○路│辰○○      │以由癸○○騎乘車│
│    │        │四日凌晨五時│一段八號全家便利│癸○○      │號為TRD-505號之 │
│    │        │二十分許    │商店            │            │輕型機車搭載林瑞│
│    │        │            │                │            │祥至該店前，並由│
│    │        │            │                │            │癸○○騎機車在店│
│    │        │            │                │            │外等候接應，由林│
│    │        │            │                │            │瑞祥負責持同上客│
│    │        │            │                │            │觀上足供兇器使用│
│    │        │            │                │            │之美工刀一支進入│
│    │        │            │                │            │店內脅迫乙○○，│
│    │        │            │                │            │至使乙○○不能抗│
│    │        │            │                │            │拒後，強取店內現│
│    │        │            │                │            │金一千三百四十九│
│    │        │            │                │            │元、白色袋子一個│
│    │        │            │                │            │、一百元IC卡計十│
│    │        │            │                │            │七張、一百元電話│
│    │        │            │                │            │卡十五張、三百元│
│    │        │            │                │            │和信補充卡計八張│
│    │        │            │                │            │及郵票約五十張 (│
│    │        │            │                │            │計約四百元)等財 │
│    │        │            │                │            │物得手。        │
├──┼────┼──────┼────────┼──────┼────────┤
│二十│寅○○  │九十四年五月│臺中市北屯區昌平│辰○○      │持其所有客觀上足│
│    │        │六日凌晨五時│路二段五之一號全│            │供兇器使用之同上│
│    │        │三十五分許  │家便利商店      │            │美工刀一支，以將│
│    │        │            │                │            │美工刀架在寅○○│
│    │        │            │                │            │肩膀上之強暴方式│
│    │        │            │                │            │，至使寅○○不能│
│    │        │            │                │            │抗拒後，辰○○即│
│    │        │            │                │            │動手強取店內現金│
│    │        │            │                │            │三千元得手。    │
├──┼────┼──────┼────────┼──────┼────────┤
│二一│戊○○  │九十四年五月│臺中市西屯區上仁│辰○○      │持其所有客觀上足│
│    │        │八日六時十三│街一○二號統一便│            │供兇器使用之同上│
│    │        │分許        │利商店          │            │美工刀一支進入店│
│    │        │            │                │            │內，一手抓住吳育│
│    │        │            │                │            │霖肩膀，一手以美│
│    │        │            │                │            │工刀抵住戊○○腹│
│    │        │            │                │            │部後，因遭戊○○│
│    │        │            │                │            │推開並持掃帚對抗│
│    │        │            │                │            │，復有行人經過，│
│    │        │            │                │            │辰○○乃即逃離現│
│    │        │            │                │            │場，而強盜未得逞│
│    │        │            │                │            │。              │
├──┼────┼──────┼────────┼──────┼────────┤
│二二│子○○  │九十四年三月│臺中市○○○路四│辰○○      │辰○○騎乘竊取之│
│    │        │十三日十四時│一○號Ｇ○○所經│            │贓車，持其所有客│
│    │        │○分        │營之統一便利商店│            │觀上足供兇器使用│
│    │        │            │                │            │之同上美工刀一支│
│    │        │            │                │            │進入店內，脅迫店│
│    │        │            │                │            │內員工子○○交出│
│    │        │            │                │            │現金，至使子○○│
│    │        │            │                │            │不能抗拒後，林瑞│
│    │        │            │                │            │祥即動手強取店內│
│    │        │            │                │            │現金一千五百元及│
│    │        │            │                │            │價值六千元之電話│
│    │        │            │                │            │預付卡二十張等財│
│    │        │            │                │            │物得手（起訴書附│
│    │        │            │                │            │表誤認係對Ｇ○○│
│    │        │            │                │            │為之）。        │
├──┼────┼──────┼────────┼──────┼────────┤
│二三│Ｄ○○  │九十四年三月│臺中市○○路○段│辰○○      │辰○○騎乘竊取之│
│    │        │十三日二十時│一六九號一心食品│            │機車，持其所有客│
│    │        │三十分許    │行              │            │觀上足供兇器使用│
│    │        │            │                │            │之同上美工刀一支│
│    │        │            │                │            │進入店內，脅迫賴│
│    │        │            │                │            │曉靜交出置於收銀│
│    │        │            │                │            │機內之現金二千五│
│    │        │            │                │            │百元，惟因Ｄ○○│
│    │        │            │                │            │按警鈴報警，林瑞│
│    │        │            │                │            │祥見狀逃逸，始未│
│    │        │            │                │            │得逞。          │
├──┼────┼──────┼────────┼──────┼────────┤
│二四│巳○○  │九十四年四月│臺中市○○○街四│辰○○      │入內佯稱要理髮，│
│    │        │一日十九時三│七號非凡比理髮店│            │趁在場顧客巳○○│
│    │        │十分許      │                │            │不及防備之際，下│
│    │        │            │                │            │手搶奪巳○○所有│
│    │        │            │                │            │之皮包一個得手，│
│    │        │            │                │            │並即逃出店外，旋│
│    │        │            │                │            │遭巳○○、玄○○│
│    │        │            │                │            │及另一男子出手圍│
│    │        │            │                │            │捕，辰○○雖將搶│
│    │        │            │                │            │得之皮包一個遺留│
│    │        │            │                │            │現場，惟仍趁隙逃│
│    │        │            │                │            │逸。            │
└──┴────┴──────┴────────┴──────┴────────┘
